【裁判字號】    90,訴,274
【裁判日期】    901031
【裁判案由】    侵權行為損害賠償
【裁判全文】
臺灣花蓮地方法院民事判決  九十年度訴字第二七四號
    原      告  國華產物保險股份有限公司
    法定代理人  甲○○
    訴訟代理人  丁○○
    送達代收人  丙○○
    被      告  乙○○
右當事人間侵權行為損害賠償事件，本院判決如左：
    主    文
被告應給付原告新臺幣壹佰肆拾萬元及自民國九十年八月二十一日起至清償日止，按
週年利率百分之五計算之利息。
訴訟費用由被告負擔。
本判決於原告以新臺幣伍拾萬元為被告供擔保後，得假執行。
    事    實
甲、原告方面：
  一、聲明：如主文第一項所示，及為以供擔保為條件之假執行宣告。
  二、陳述：
    (一)按強制汽車責任保險法第二十七條規定：「被保險汽車發生汽車交通事故，加
      害人有下列情事之一者，保險人仍應依本法規定給付保險金，但得在給付金額
      範圍內，向加害人求償：一、酒醉或吸食毒品、迷幻藥而駕車者。」同法第二
      十八條規定：「被保險汽車發生交通事故時，受益人得在本法規定之保險金額
      範圍內，直接向保險人請求給付保險金」。
    (二)被告於民國九十年一月二十五日六時許，駕駛原告所承保之車號Ｇ六—六一四
      二號自用小客車，行駛至花蓮市○○○街六十四號時，因酒後駕駛，不慎撞及
      訴外人邱素珠，致使邱素珠死亡。本案經花蓮分局自強派出所處理在案。而邱
      素珠之繼承人，及本件強制汽車責任保險金之受益人王宇婷已向原告請求保險
      金之給付，原告業於九十年四月十二日（起訴書誤載為十一日）依法給付新臺
      幣（下同）一百四十萬元。則原告依據前揭法條，自得向被告請求給付一百四
      十萬元及遲延利息。
  三、證據：提出(一)強制險理賠計算書一紙、(二)道路交通事故證明書一紙、(三)相驗屍
      體證明書一紙、(四)受益人領款收據一紙（以上均為影本）。
乙、被告方面：
  一、聲明：駁回原告之訴。
  二、陳述：
      對於本件車禍之過失責任以及酒後駕車沒有意見。但是現在沒有能力給付，因
      為本件車禍之後，還有跟被害人的家屬達成和解，除了強制汽車責任保險金一
      百四十萬元之外，還要再給付一百五十萬元。其中八十萬元已先給付，另外七
      十萬元必須每月清償二萬元，所以真的沒有辦法清償對於原告的債務。
  三、證據：未提出證據。
丙、本院依職權調閱本院九十年度交簡字第一一號刑事卷宗（內涵花蓮地方法院檢察
    署九十年度相字第四十三號相驗卷宗及九十年度偵字第六九０號偵查卷宗）。
    理    由
一、本件原告起訴主張被告於九十年一月二十五日六時許，服用酒類不能安全駕駛，
    卻仍駕駛原告承保之車號Ｇ六—六一四二號自用小客車，行經花蓮市○○○街二
    十六號前，不慎撞及邱素珠致死，而邱素珠之繼承人即本件強制汽車責任保險之
    受益人王宇婷已於九十年四月十二日領取強制汽車責任保險金一百四十萬元，爰
    依據強制汽車責任保險法第二十七條之規定，請求被告予以賠償。被告則以其現
    在無清償能力等語，資為抗辯。
二、原告主張之事實，業據其提出與所述相符之強制險理賠計算書、道路交通事故證
    明書、相驗屍體證書及受益人領款收據為證，被告對於原告主張之事實並不否認
    ，復經本院調閱前開刑事卷宗，核閱屬實，自堪認原告之主張為真實。被告雖辯
    稱其現在無清償能力償還本件債務云云，然債務人清償能力之有無並不影響其清
    償責任成立與否，是被告自不得執無清償能力為由，拒絕履行本件債務，其所辯
    委無理由，不足採信。
三、按被保險汽車發生汽車交通事故，加害人有下列情事之一者，保險人仍應依本法
    規定給付保險金，但得在給付金額範圍內，向加害人求償：一、酒醉或吸食毒品
    、迷幻藥而駕車者，強制汽車責任保險法第二十七條第一款定有明文。原告為被
    告肇事時所駕駛車號Ｇ六—六一四二號自用小客車之保險人，並已依法給付受益
    人保險金；而被告為本件汽車交通事故之加害人，且因服用酒類不能安全駕駛動
    力交通工具導致本件汽車交通事故之發生，業經前開認定屬實（經調閱刑事卷證
    查明被告受測吐氣量酒精濃度為一、一一ＭＧ／Ｌ，原告即得依據上述規定，請
    求被告賠償已給付之保險金。是以，原告之主張核與法律規定相符，
    應認為有理由。
四、綜合上述，原告主張依據強制汽車責任保險法第二十七條第一款規定，得向被告
    請求賠償等情，堪以採信；而被告所辯，洵無足採。從而，原告依據上開規定，
    請求被告給付一百四十萬元及自起訴狀繕本送達翌日即九十年八月二十一日起至
    清償日止，按週年利率百分之五計算之遲延利息，即有理由，應予准許。
五、原告陳明願供擔保以代釋明，聲請宣告假執行，經核於法尚無不合，爰酌定相當
    擔保金額准許之。
六、據上論結，原告之訴為有理由，依民事訴訟法第七十八條、第三百九十條第二項
    ，判決如主文。
中      華      民      國    九十      年      十      月    三十一    日
                        臺灣花蓮地方法院民事庭
~B審判長法官  陳心弘
~B法      官  林麗玉
~B法      官  余明賢
右正本證明與原本無異。
如對本判決不服，應於送達後廿日內，向本院提出上訴狀（應抄附繕本）。
~B法院書記官  林香君
中      華      民      國    九十      年      十一    月      二      日


司法院資訊處製作；財團法人民間司法改革基金會備份。
